臺灣彰化地方法院刑事判決　　　　　　　100年度易字第320號
公　訴　人　臺灣彰化地方法院檢察署檢察官
被　　　告　陳明志
上列被告因竊盜案件，經檢察官提起公訴（100 年度偵字第1176
、1451號），被告就被訴事實為有罪之陳述，本院進行簡式審判
程序，判決如下：
    主  文
陳明志犯竊盜罪，累犯，處拘役伍拾日，如易科罰金，以新臺幣
壹仟元折算壹日，扣案之汽車鑰匙壹支沒收之。又犯竊盜罪，累
犯，處拘役伍拾玖日，如易科罰金，以新臺幣壹仟元折算壹日，
扣案之汽車鑰匙壹支沒收之。應執行拘役壹佰日，如易科罰金，
以新臺幣壹仟元折算壹日，扣案之汽車鑰匙壹支沒收之。
    事  實
一、陳明志前因3 次竊盜案件，經本院以96年度易字第1901號判
    處有期徒刑3 月、3 月、3 月；另因2 次毒品危害防制條例
    案件，經本院以97年度訴字第390 號、97年度訴字第956 號
    ，分別判處有期徒刑10月、10月確定，上開案件合併定應執
    行刑為有期徒刑1 年10月，於民國99年2 月4 日縮刑期滿執
    行完畢。詎仍不知悔改，復分別為下列竊盜犯行：
  (一)意圖為自己不法之所有，於99年11月18日凌晨4 時3 分許，
    駕駛車主登記為其母親黃秀琴所有之車牌號碼A2-7068 號自
    用小貨車，前往彰化縣和美鎮○○里○○路○ 段彰化簡易庭
    前停車場，以其所有之汽車鑰匙1 支發動車輛引擎之方式，
    竊取楊雯雯所有、車主登記為威汎工業股份有限公司、價值
    約新臺幣（下同）20,000元之車牌號碼7H-4330 號自用小貨
    車1 輛，得手後，將該車駛離現場。
  (二)於同日凌晨4 時50分許，陳明志駕駛上開竊得之自用小貨車
    ，行駛至彰化縣鹿港鎮○○里○○路○ 段200 號前，見車牌
    號碼OE-8030 號自用小貨車停放於該處，復意圖為自己不法
    之所有，持其所有之汽車鑰匙1 支發動車輛引擎之方式，竊
    取梁羽德之父親梁其學所有、價值約50,000元、停放於該處
    之上開自用小貨車1 輛得手，駕駛該車返回彰化縣和美鎮○
    ○里○○○街131 號對面棄置，並駕駛車牌號碼A2-7068 號
    自用小貨車離去。
二、嗣經楊雯雯、梁羽德報警處理，經警調閱路口監視器而循線
    查悉上情，陳明志於99年12月14日前往彰化縣警察局和美分
    局中寮派出所製作筆錄，自行交出其所有供竊盜所用之汽車
    鑰匙1 支供警方查扣。
三、案經彰化縣警察局和美分局報告臺灣彰化地方法院檢察署檢
    察官偵查起訴。
    理  由
一、本件被告陳明志所犯係死刑、無期徒刑、最輕本刑為3 年以
    上有期徒刑以外之罪，其就被訴事實為有罪之陳述，經本院
    裁定以簡式審判程序審理，則依刑事訴訟法第273 條之2 、
    同法第159 條第2 項之規定，不適用傳聞法則有關限制證據
    能力之相關規定，合先敘明。
二、上揭事實，業據被告陳明志於偵審中坦承不諱，並有其母親
    黃秀琴於警詢時之證言、車牌號碼A2-7068 號車輛詳細資料
    報表1 紙及扣案之汽車鑰匙1 支可資佐證，事實欄一之(一)部
    分，並有證人楊雯雯於警詢時之證言、彰化縣警察局車輛協
    尋電腦輸入單1 紙、監視器錄影翻拍及現場照片共19張在卷
    可稽；事實欄一之(二)部分，有證人梁羽德於警詢中之證述、
    彰化縣警察局車輛尋獲電腦輸入單、梁羽德出具之贓物認領
    保管單各1 紙、監視器錄影翻拍及現場照片共13張附卷可憑
    ，足認被告自白與事實相符，堪可採信。本件事證明確，被
    告犯行堪以認定，應依法論科。
三、核被告陳明志事實欄一之(一)、(二)所為，均係犯刑法第320 條
    第1 項之竊盜罪。被告所犯上開2 罪，犯意各別，應分論併
    罰。又被告有如事實欄所述之前案科刑及執行紀錄，有卷附
    臺灣高等法院被告前案紀錄表可按，其受有期徒刑之執行完
    畢，5 年以內故意再犯有期徒刑以上之罪，所犯上開2 罪，
    均為累犯，應依刑法第47條第1 項之規定，各加重其刑。爰
    審酌被告素行不佳，不知悔改，再次竊取他人車輛，竊得後
    隨意棄置，毫無他人所有物之概念，惟上開車輛均已由被害
    人領回，且被告已與被害人達成和解，賠償5,000 元予楊雯
    雯、1,500 元予梁羽德，及其各次竊盜之手段、所得財物均
    為自用小貨車、家庭狀況、職業、學歷等一切情狀，認公訴
    人具體求處有期徒刑各7 月，定應執行刑為有期徒刑1 年，
    略嫌過重（本院卷第31頁），爰量處如主文所示之刑，且均
    諭知易科罰金之折算標準，並依刑法第51條第6 款之規定，
    定其應執行之刑及執行刑易科罰金之折算標準。扣案之汽車
    鑰匙1 支，係被告所有供本件犯罪所用之物，業據其供明在
    卷（1176號偵卷第30頁、本院卷第29頁），爰依刑法第38條
    第1 項第2 款之規定宣告沒收之。
據上論斷，應依刑事訴訟法第273 條之1 第1 項、第299 條第1
項前段，刑法第320 條第1 項、第47條第1 項、第41條第1 項前
段、第38條第1 項第2 款、第51條第6 款，判決如主文。
本案經檢察官詹喬偉到庭執行職務。
中    華    民    國   100    年    4     月    25    日
                  刑事第八庭          法  官 王素珍
以上正本證明與原本無異。
如不服本判決應於收受判決後10日內向本院提出上訴書狀，並應
敘述具體理由；其未敘述上訴理由者，應於上訴期間屆滿後20日
內向本院補提理由書（均須按他造當事人之人數附繕本）「切勿
逕送上級法院」。
告訴人或被害人對於判決如有不服具備理由請求檢察官上訴者，
其上訴期間之計算係以檢察官收受判決正本之日期為準。
中    華    民    國   100    年    4     月    25    日
                                      書記官  陳秀香
附錄本案論罪科刑法條：
中華民國刑法第320條
意圖為自己或第三人不法之所有，而竊取他人之動產者，為竊盜
罪，處5  年以下有期徒刑、拘役或 5 百元以下罰金。
意圖為自己或第三人不法之利益，而竊佔他人之不動產者，依前
項之規定處斷。
前二項之未遂犯罰之。